臺灣新竹地方法院民事裁定  
111年度重訴字第11號
原      告  張致銘  
訴訟代理人  彭首席律師
被      告  宏富開發股份有限公司


法定代理人  張詠凱  

訴訟代理人  洪大明律師
複代理人    鄭玉金律師
上列當事人間履行契約等事件，本院裁定如下：
    主  文
原告應於本裁定送達五日內，補繳裁判費新臺幣陸萬玖仟玖佰壹
拾陸元，逾期不補正，即駁回原告之訴。
    理  由
一、按訴訟標的之價額，由法院核定。核定訴訟標的之價額，以
    起訴時之交易價額為準。以一訴主張數項標的者，其價額合
    併計算之。但所主張之數項標的互相競合或應為選擇者，其
    訴訟標的價額，應依其中價額最高者定之。以一訴附帶請求
    其孳息、損害賠償、違約金或費用者，不併算其價額。民事
    訴訟法第77條之1第1項、第2項前段、第77條之2分別定有明
    文。次按預備之訴，係以先位之訴無理由時，請求法院就備
    位之訴為判決所合併提起之訴訟，自係以一訴主張數項標的
    而應為選擇，其訴訟標的價額即應以其中最高者定之（最高
    法院103年度台抗字第223號民事裁定要旨參照）。又所謂「
    起訴時之交易價額」，係指起訴時市場實際成交之價額，非
    以與土地之公告現值、公告地價、申報地價或房屋之課稅現
    值或有價證券之券面額等一致為必要，此有司法院秘台廳
    民㈠字第19278號函令意旨可資參照。
二、本件原告起訴雖已繳納裁判費新台幣（下同）63,964元(原
    告以訴訟標的價額6,360,000元計算繳納)，然原告起訴先位
    訴之聲明「請求被告應於『寶睿第苑A2棟3 樓』取得使用執照
    後，將使用執照所示建物及其坐落基地之應有部分，移轉登
    記予原告」，原告主張前開房地買賣價金應為1,494萬元，
    原告已給付被告109萬元，則原告尚有1,385萬元未給付，其
    逕請求被告移轉前開房地，原告先位聲明就訴訟標的之利益
    為1,385萬元，應以此為先位聲明訴訟標的價額。原告備位
    聲明主張已將前開房地以2,130萬元價格出售予原告之父，
    被告違約原告無法取得預期利益636萬元，請求被告賠償損
    失636萬元及自起訴狀繕本送達翌日起算之法定遲延利息。
    原告備位聲明訴訟標的利益為636萬元。原告就上開先、備
    位訴訟標的，係為預備訴之合併，揆諸前揭說明，應適用民
    事訴訟法第77條之2第1項但書規定，依其中價額最高者定之
    。則本件應以價額較高之先位聲明定其訴訟標的價額，爰核
    定本件訴訟標的價額為1,385萬元。應徵第一審裁判費133,8
    80元，扣除原告已繳納之63,964元，尚應補繳69,916元。依
    民事訴訟法第249條第1項但書之規定，定期命原告應於本裁
    定送達五日內補正如主文所示，逾期不補正，即駁回原告之
    訴。
三、本件裁定係依原告起訴聲明及事實主張核定訴訟標的價額，
    若原告嗣變更聲明，請原告及訴訟代理人律師另依法核算訴
    訟標的價額，繳納裁判費。
中　　華　　民　　國　　111 　年　　2 　　月　　21　　日
                  民事第二庭法　　　官　林麗玉
以上正本係照原本作成。
如對本裁定關於核定訴訟標的價額部分抗告，應於裁定送達後10
 日內向本院提出抗告狀，並繳納抗告費新臺幣1,000元；關於命
補繳裁判費部分，不得抗告。
中　　華　　民　　國　　111 　年　　2 　　月　　21　　日
                            書  記  官　郭春慧